臺灣臺中地方法院刑事判決
110年度訴字第1060號
公  訴  人  臺灣臺中地方檢察署檢察官
被      告  江紫怡



            洪佩鳳


上二人共同
指定辯護人  本院公設辯護人賴忠杰  
上列被告等因違反毒品危害防制條例案件，經檢察官提起公訴（
110年度偵字第1036號）及移送併辦（110年度偵緝字1215號），
本院判決如下：
    主    文
江紫怡共同販賣第三級毒品，未遂，處有期徒刑壹年拾月。
扣案如附表編號一、二、四所示之物，均沒收。
洪佩鳳共同販賣第三級毒品，未遂，處有期徒刑壹年拾月。緩刑
肆年，並命其向執行檢察官所指定之政府機關、政府機構、行政
法人、社區或其他符合公益目的之機構或團體，提供一百二十小
時之義務勞務，緩刑期內付保護管束。
扣案如附表編號一、二、五所示之物，均沒收。
    犯罪事實
一、江紫怡、洪佩鳳2人均明知4-甲基甲基卡西酮係屬毒品危害
    防制條例第2條第2項第3 款所定之第三級毒品，不得非法販
    賣，於民國109年12月間某日，在位於臺中市一中街附近，
    經由年籍不詳之潘俊逸介紹而認識姓名年籍不詳之綽號「博
    哥」成年男子（微信暱稱「demoroxy」），為賺取不法利益
    ，其等允為綽號「博哥」販售含有4-甲基甲基卡西酮成份之
    毒咖啡包，其等2人與綽號「博哥」共同基於販賣第三級毒
    品之犯意聯絡，由江紫怡持用附表編號四所示之手機，與綽
    號「博哥」聯繫拿取欲販售毒咖啡包之工具，另由洪佩鳳持
    用附表編號五所示之手機所內建交友軟體抖音（暱稱台中路
    邊停）或通訊微信（暱稱熊熊[兩隻熊圖案]）為販售毒品之
    工具，以網際網路連接登入抖音並刊登「台中營」販毒訊息
    ，向不特定之人兜售上開毒品，及以微信暱稱「熊熊」與欲
    購毒者聯繫毒品交易之事宜，其等每販售毒咖啡包1包可抽
    取新臺幣（下同）50元，再平分各得25元。嗣經員警在網路
    上發覺前開販毒訊息，於同年12月26日中午12時許，喬扮購
    毒者以微信暱稱「採蔘人」與洪佩鳳之手機上微信暱稱「熊
    熊」為聯繫，向洪佩鳳佯稱欲上揭毒咖啡包10包，洪佩鳳乃
    同意以毒咖啡包10包之總價5,000元出售予該喬裝購毒者之
    員警，並相約至位於臺中市南屯區大業路與大墩路之交岔路
    口旁統一超商碰面交易；俟後，洪佩鳳、江紫怡2人遂聯繫
    綽號「博哥」並告知要拿取上開毒咖啡包為販售，遂於同日
    下午6時許，洪佩鳳即騎乘車牌號碼000－0000號普通重型機
    車並搭載江紫怡，共同前往位於臺中市○區○○路0段○○號「博
    哥」之住處，由綽號「博哥」將毒咖啡包11包裝入江紫怡所
    攜帶之背包內，再交給江紫怡、洪佩鳳共同前往至上址統一
    超商為販售。嗣後，該喬裝員警將5000元交付給江紫怡，江
    紫怡乃將含上開毒咖啡包10包交給喬裝購毒者之該員警，該
    員警立即表明為警察身分，即當場逮捕江紫怡、洪佩鳳，其
    等販賣因而未遂，並當場扣得附表編號一、三至五所示之物
    ，及於同年月27日晚上20時47分許，警方將江紫怡移送臺灣
    臺中地方檢察署（下稱臺中地檢署）拘留室，為該署法警再
    檢查江紫怡上開背包，又扣得遺留在內之附表編號二所示之
    物，方查獲上情。。
二、案經桃園市政府警察局平鎮分局報告臺中地檢署察官偵查起
    訴。
    理    由
一、證據能力：
　  本判決下列所引用之被告江紫怡、洪佩鳳（下稱被告2人）
    以外之人於審判外之言詞或書面陳述之供述證據，檢察官、
    被告2人及辯護人均同意有證據能力（本院卷第110、141、1
    65-167頁），且迄至本院言詞辯論終結前，亦均未聲明異議
    ，本院審酌各該供述證據作成時之情況，並無違法不當情事
    ，且認為以之作為證據應屬適當，依刑事訴訟法第159條之5
    規定，均得作為證據。其餘所引用之非供述證據部分，檢察
    官、被告2人及其辯護人亦均不爭執證據能力，亦查無違反
    法定程序取得情形，自有證據能力。
二、本院之判斷：
　㈠被告2人於前揭時、地及以上開方式，販賣上開毒咖啡包而未
    遂，此情業據被告江紫怡（偵1036號卷第43-50、147-149頁
    ；（偵緝1215號卷第59、65-67、77-78頁；本院卷第139-14
    3、169-174頁）、洪佩鳳（偵1036號卷第55-61、151-152、
    193-197頁；本院卷第105-111、169-174頁）分別於警偵訊
    及本院審理時，均坦承不諱，並有職務報告、警員與洪佩鳳
    微信綽號「熊熊」之對話譯文表、毒品初步鑑驗報告單、勘
    查採證同意書、現場查獲照片、手機畫面翻拍照片、查獲物
    品照片、臺中地檢署法警職務報告、扣案物品照片、臺中地
    檢署扣押筆錄、110保管字第555號扣押物品清單、扣案物品
    照片、110年度安保字第457號扣押物品清單、搜索扣押筆錄
    及扣押物品目錄表、收據（偵1036號卷第63-65、67、69-71
    、73-74、87、98、111-141、157、159、161、179-189、20
    7、223-230頁）等件在卷可憑。
　㈡次者，扣案如附表編一、二所示之物，業經囑託臺北榮民總
    醫院鑑定，採用氣象層析質譜儀法鑑定結果：1.檢體編號C0
    000000-0：①外觀品客商標圖案紅色包裝袋咖啡包摻雜褐色
    粉末10包；②驗餘量（淨重）72.6762公克；③檢出成分：第
    三級毒品4-甲基甲基卡西酮。2.檢體編號C0000000-0：①外
    觀品客商標圖案紅色包裝袋咖啡包摻雜褐色粉末1包；②驗餘
    量（淨重）7.1505公克；③檢出成分：第三級毒品4-甲基甲
    基卡西酮等情，此有臺北榮民總醫院毒品成份鑑定書在卷可
    憑（偵1036號卷第213-215頁）。堪認，扣案附表一、二所
    示之物，均含有第三級毒品4-甲基甲基卡西酮成分無訛。
　㈢按我國查緝販賣各級毒品執法甚嚴，對於販賣者尤科以重度
    刑責。又販賣毒品既係違法行為，當非可公然為之，亦無公
    定價格，且容易分裝並增減分量，而每次買賣之價量，隨供
    需雙方之資力、關係之深淺、需求之數量、貨源之充裕與否
    、販賣者對於資金之需求如何即殷切與否，以及政府查緝之
    態度，進而為各種不同之風險評估，而為機動性之調整，是
    其價格標準，自非一成不變，且販賣者從各種價差或量差或
    係純度謀取利潤方式，或有差異，然其所圖利益之非法販賣
    行為目的，則屬相同，並無二致。查本案被告2人均供稱伊
    等2人共同販賣上開毒咖啡包，每1包抽取50元並平分後，各
    得25元等語（本院卷第171頁），由上，可認被告2人販賣上
    開毒咖啡包係有償行為，並可從中抽取些微利潤。準此，被
    告2人共同販賣第三級毒品即上開毒咖啡包之犯行，主觀上
    有營利之意圖，亦有犯意聯絡及行為分擔，堪可認定。
　㈣綜上所述，本件被告2人共同販賣上開第三級毒品之犯行，已
    堪認定，應依法論罪科刑。
三、論罪科刑部分
　㈠核被告江紫怡、洪佩鳳2人前揭所為，係違反毒品危害防制條
    例第4條第6項、第3項之販賣第三級毒品未遂罪。另移送併
    辦部分（即附表編號二所示之毒咖啡包1包），與本案起訴
    部分（即附表編號一所示之毒咖啡包10包），均係被告2人
    共同向綽號「博哥」拿取並攜作本件販賣所用之毒咖啡包，
    上情已經被告江紫怡、洪佩鳳於前揭供稱明確，兩者核屬同
    一犯罪事實，為實質上同一案件，基於審判不可分，本院自
    得逕予審理。
　㈡被告2人與共犯之綽號「博哥」等成年人，共同販賣本件毒咖
    啡包之過程，被告2人分擔交付毒品及收款之行為，乃遂行
    毒品交易過程中重要行為一部分，其等互為利用，是其等間
    有犯意聯絡及行為分擔，為共同正犯。
　㈢刑之減輕：
  　1.被告2人已著手於販賣第三級毒品之構成要件之實行，但
      因員警誘捕偵查而喬裝成購毒者，主觀上並無購買上開毒
      品之真意，被告2人僅成立販賣上開毒品之未遂行為，依
      刑法第25條第2項之規定，均按既遂犯之刑，減輕其刑。
　　2.按毒品條例第17條第2項規定：「犯第4條至第8條之罪於
      偵查及審判中均自白者，減輕其刑」。查被告2人對於本
      件販賣上開毒咖啡包之犯行，已於偵查及審判中均自白在
      卷，應依上開規定減輕其刑，並依法均遞減輕其刑。
    3.尚無毒品條例第17條第1項之減刑或免刑之適用：
　　  稽據被告2人雖供述其等毒品之上手為綽號「博哥」之人
      ，惟尚未提供綽號「博哥」等人之真實姓名或其他聯絡方
      式，而未能查獲該毒品上手語（偵1036號卷第48、152頁
      ；本院卷第111、142頁），是以，於本院宣判前，本件尚
      未因被告2人供述而查獲毒品來源之上手或共犯乙節，自
      無適用毒品條例第17條第1項之減輕或免除其刑之餘地，
      附此敘明。
　㈣爰審酌被告江紫怡前於105年間，因失火案件經本院105年度
    中簡字第2469號判處拘役50日確定，並以易科罰金執行完畢
    ，及因過失傷害案件經臺中地檢署檢察官以105年度偵字第2
    6861號緩起訴1年確定，並於106年6月10日期滿，是認素行
    尚可；被告洪佩鳳則無任何犯罪之前科紀錄，可認素行良好
    ，上情有臺灣高等法院被告前案紀錄表在卷可憑，惟被告2
    人明知毒品對於任何人之身體或健康均會戕害，卻無視於政
    府杜絕毒品犯罪之禁令，僅僅為謀取蠅頭小利，竟鋌而走險
    甘為綽號「博哥」等人販賣上開毒咖啡包，將有戕害他人之
    身心健康之虞，並可能滋生其他不法犯罪，所為確有不該；
    但衡以本件販賣毒咖啡包之數量不多，亦未販售既遂，暨考
    量其等犯罪動機、目的、手段平和，且被告江紫怡自述：其
    高中畢業，目前沒有工作，離婚，有1名國一及1名幼稚園之
    小孩，均在寄養家庭，家中經濟狀況不好等語（本院卷第17
    3頁）；被告洪佩鳳自述：其大學肄業，在菜市場早市賣衣
    服，月入約2萬4000元，未婚，家中經濟狀況勉持等語（本
    院卷第173頁），及其等犯後均坦承認錯之態度等一切情狀
    ，各量處如主文所示之刑，以資懲儆。
　㈤末查，被告洪佩鳳無任何犯罪之紀錄，已詳述如前，因家庭
    經濟不佳而對金錢價值觀有偏差，僅圖蠅頭小利，一時失慮
    而觸犯本件罪刑，況本件係警方誘捕偵查而未遂，實際上並
    未交易獲利，且查扣毒咖啡包僅11包，數量不多，是認被告
    洪佩鳳所犯情節或惡性，尚屬輕微，並非重大；參以其犯後
    始終坦承犯行，深具悔意，及徵諸被告洪佩鳳供述其已在市
    場工作乙節，朝往正途邁進，本院審認其經此次偵、審程序
    教訓後，應知警惕，尚無再犯之虞；另斟酌其非屢犯不改之
    惡徒，因一時不察初次觸犯刑罰，倘若不分情節輕重、惡性
    大小，令其入監執行，不但對其人格健全培養及日後社會適
    應能力與服務之貢獻，並未有益，反使國家財政益負擔更重
    ，對國家人力物力之妥適有效運用及犯罪預防，難有助於刑
    事教化目的之達成。綜核上情，本院認為對被告洪佩鳳所宣
    告之刑，以暫不執行為適當，適以其他刑事替代處分為宜，
    爰依刑法第74條第1項第1款規定，宣告緩刑4年；更為督促
    其於緩刑期間內，深知戒惕，杜絕日後再犯，依刑法第74條
    第2項第5款之規定，命其應依執行檢察官所指定之政府機關
    、政府機構、行政法人、社區或其他符合公益目的之機構或
    團體，提供一百二十小時之義務勞務，且依刑法第93條第1
    項第2款規定，均應於緩刑期間內付保護管束，以啟自新。
    又其於緩刑期間如有違反本院上開命其應履行之事項，或者
    故意再犯罪刑，而情節重大者，足認上開緩刑宣告難收其預
    期效果，而有執行刑罰之必要者，得撤銷其緩刑，以執行上
    開刑罰，附此敘明。至於被告江紫怡前有拘役科刑及執行完
    畢、緩起訴之紀錄，且於本案判決前，另案詐欺等案件，經
    本院110年度金訴字第155號等判決判處應執行有期徒刑二年
    （尚未確定），有上開判決存卷可佐，是以被告江紫怡自不
    宜對其為緩刑宣告，併此指明。
四、沒收部分
  ㈠扣案如附表編號一、二所示之物，各檢出第三級毒品4-甲基
    甲基卡西酮成分，已詳述如前，為違禁物，且同為被告2人
    與綽號「博哥」等人共同持有作為本件販賣所用之物，應依
    刑法第38條第1項規定，在被告2人罪刑項下，均宣告沒收。
    至於包裝上開毒品之外包裝袋，因與上開毒品沾黏，難以單
    獨析離，亦無析離之實益與必要性，宜一併沒收；至送驗耗
    損部分之毒品，因已滅失，爰不另宣告沒收。
　㈡扣案如附表編號四所示之手機（含該門號SIM卡1枚），係被
    告江紫怡所有供作本件販毒之用，業據被告江紫怡供認在卷
    （偵1036號卷第45-46頁；本院卷第172頁）；扣案如附表編
    號五所示之手機（含該門號SIM卡1枚），係被告洪佩鳳所有
    供作本件販毒之用，此據被告洪佩鳳供認明確（本院卷第10
    8、172頁），應依毒品條例第19條第1項規定，各在其罪刑
    項下，均宣告沒收。
　㈢扣案如附表編號三所示之物，此據被告江紫怡供稱該手機為
    其所有，係其與親友聯絡之用，並未供販毒聯絡使用等語（
    偵1036號卷第45-46頁），亦查無證據證明與本案販毒有關
    聯，本院自不予宣告沒收。至於本件交易毒品所用之現金50
    00元，乃員警所有當作喬裝購毒代價之用，亦非被告2人所
    有之物，故本院自不得逕予沒收，末此說明。
據上論斷，應依刑事訴訟法第299條第1項前段，毒品危害防制條
例第4條第6項、第3項、第17條第2項、第19條第1項，刑法第11
條、第28條、第25條、第74條第1項第1款、第2項第5款、第93條
第1項第2款、第38條第1項，判決如主文。
本案經檢察官張良旭提起公訴，檢察官黃芝瑋到庭執行職務。
中　　華　　民　　國　110　　年 　 11　　月　　 9 　日
                  刑事第一庭  審判長法　官  李進清
                                    法　官　路逸涵
                                    法　官　張德寬
以上正本證明與原本無異。
如不服本判決應於收受送達後20日內向本院提出上訴書狀，並應
敘述具體理由；其未敘述上訴理由者，應於上訴期間屆滿後20日
內向本院補提理由書（均須按他造當事人之人數附繕本）「切勿
逕送上級法院」。　　　　　　　　　　　　　　
                                    書記官　黃麗靜
中　　華　　民　　國　　110　　年　　11  　月　　9　　日
附錄本案論罪科刑法條全文：
毒品危害防制條例第4條
製造、運輸、販賣第一級毒品者，處死刑或無期徒刑；處無期徒
刑者，得併科新臺幣 2 千萬元以下罰金。
製造、運輸、販賣第二級毒品者，處無期徒刑或 7 年以上有期
徒刑，得併科新臺幣 1 千萬元以下罰金。
製造、運輸、販賣第三級毒品者，處 7 年以上有期徒刑，得併
科新臺幣 7 百萬元以下罰金。
製造、運輸、販賣第四級毒品者，處 5 年以上 12 年以下有期
徒刑，得併科新臺幣 3 百萬元以下罰金。
製造、運輸、販賣專供製造或施用毒品之器具者，處 1 年以上
7 年以下有期徒刑，得併科新臺幣 1 百萬元以下罰金。
前五項之未遂犯罰之。

附表：
編號  物品名稱          數量      持有或所有人    備註
一、 毒咖啡包           10包       江紫怡
    （驗餘淨重：72.6763公克；純質淨重1.9122公克）
二、 毒咖啡包            1包        江紫怡 
　　（驗餘淨重：7.1505公克；純質淨重0.1506公克）
三、Iphone7S plus手機    1支        江紫怡     
　　（含門號0000000000號SIM卡1枚）
四、OPPO手機             1支        江紫怡     
　　（含門號0000000000號SIM卡1枚）
五、Iphone8 plus手機    1支         洪佩鳳     
　（含門號0000000000號SIM卡1枚）